【裁判字號】    95,交上易,245
【裁判日期】    951117
【裁判案由】    過失致死
【裁判全文】
臺灣高等法院刑事判決               95年度交上易字第245號
上  訴  人  臺灣基隆地方法院檢察署檢察官
被      告  甲○○
上列上訴人因被告過失致死案件，不服臺灣基隆地方法院95年度
交易字第37號，中華民國95年8月3日第一審判決（起訴案號：臺
灣基隆地方法院檢察署95年度偵字第1883號），提起上訴，本院
依簡式審判程序進行審理，並判決如下：
    主  文
上訴駁回。
甲○○緩刑年。
    事實及理由
甲、程序方面：
    本件被告甲○○所犯為死刑、無期徒刑、最輕本刑三年以上
    有期徒刑或高等法院管轄第一審案件以外之罪，被告於本院
    審判中先就被訴事實為有罪之陳述，經本院告知其簡式審判
    程序之旨，並聽取公訴人、被告之意見後，本院合議庭於九
    十五年十一月三日審判期日依刑事訴訟法第二百七十三條之
    一第一項規定，當庭裁定以簡式審判程序進行本件審理，則
    依刑事訴訟法第二百七十三條之二規定，關於本案證據之調
    查，不受第一百五十九條第一項、第一百六十一條之二、第
    一百六十一條之三、第一百六十三條之一及第一百六十四條
    至第一百七十條規定之限制，合先敘明。
乙、實體方面：
一、本件經本院審理結果，認第一審以被告甲○○犯刑法第二百
    七十六條第一項之過失致死罪，判處有期徒刑六月，並諭知
    易科罰金折算標準為（銀元）三百元折算一日，認事用法並
    無不當，量刑亦稱妥適，應予維持，並引用第一審判決書所
    記載之事實、證據及理由（如附件）。
二、公訴人依告訴人之請求提起上訴，其意旨略以：被告嚴重超
    速，且事發前就已發現死者李林月娥之機車，竟未採取安全
    措施避免撞擊，反高速向前疾駛導致本件車禍發生，事後仍
    一再飾詞卸責，毫無悔意，原審量刑有期徒刑六月，如易科
    罰金以三百元折算一日，尚難令告訴人甘服，為此請求公訴
    人上訴，求予撤銷改判云云。
三、經查：
  (一)被告因過失駕車撞及被害人，導致被害人死亡等情，為被告
    坦認在卷（見原審卷第五十三頁、本院卷第十七頁反面）。
    並有道路交通事故現場圖、交通事故補充資料表、談話記錄
    表、道路交通事故調查報告表(一)、(二)、交通事故照片共四十
    一幀、現場監視器翻攝之畫面十幀、臺灣省基宜區車輛行車
    事故鑑定委員會鑑定意見書一紙、臺灣省車輛行車事故覆議
    鑑定委員會九十五年六月二十七日府覆議字第○九五○一○
    ○四○二號函一紙等在卷可稽（見相驗卷第十一至十八頁、
    第三十一至五十一頁、第五十二至五十六頁、第八十二至八
    十三頁、原審卷第三十一頁）。是被告過失致被害人死亡之
    犯行，足堪認定。
  (二)被告至始未否認有超速肇事致被害人死亡之事實，且於原審
    判決後業盡力與被害人家屬達成民事和解，此有台灣基隆地
    方法院調解筆錄一份在卷可參，實難謂被告犯後態度不佳，
    毫無悔意，是檢察官上訴稱被告犯後態度不佳，毫無悔意云
    云，恐有未洽。
  (三)綜上，本件公訴人依上開上訴意旨指摘原判決不當，為無理
    由，應予駁回。
三、本件上訴雖無理由，然查被告前未曾因故意犯罪受有期徒刑
    以上刑之宣告，有臺灣高等法院被告前案紀錄表可參，被告
    於犯後坦承罪行，態度良好，並於台灣基隆地方法院九十五
    年度訴字第三七二號損害賠償案件審理中與告訴人達成和解
    ，有台灣基隆地方法院九十五年十月三日調解筆錄在卷可憑
    。綜合上情，本院認被告經此教訓當知警惕而無再犯之虞，
    所宣告之刑以暫不執行為適當，爰依現行刑法第七十四條第
    一項第一款，併予諭知緩刑三年，以啟自新 (參照最高法院
    九十五年第八次刑事庭會議決議) 。另被告既與告訴人達成
    和解，復經於台灣基隆地方法院成立前開調解，本院認無再
    命被告為刑法第七十四條第二項各款行為之必要，附此說明
    。
四、據上論結，應依刑事訴訟法第二百七十三條之一第一項、第
    三百七十三條、第三百六十四條、第三百六十八條、刑法第
    七十四條第一項第一款，判決如主文。
本案經檢察官游明仁到庭執行職務。
中    華    民    國    95    年    11    月    17    日
                  刑事第十五庭審判長法  官  吳昭瑩
                                    法  官  王梅英
                                    法  官  李釱任
以上正本證明與原本無異。
不得上訴。
                                    書記官  洪秋帆
中    華    民    國    95    年    11    月    21    日
附錄：本案論罪科刑法條全文
刑法第276條
因過失致人於死者，處 2 年以下有期徒刑、拘役或 2 千元以下
罰金。


司法院資訊處製作；財團法人民間司法改革基金會備份。
